臺灣高等法院刑事判決
111年度上易字第594號
上  訴  人  
即  被  告  沈昌賢




上列上訴人即被告因妨害自由案件，不服臺灣新北地方法院109
年度易字第1296號，中華民國111年2月18日第一審判決（起訴案
號：臺灣新北地方檢察署108年度偵緝字第2744號），提起上訴
，本院判決如下：
    主      文
上訴駁回。   
    事實及理由
一、經本院審理結果，認第一審以上訴人即被告沈昌賢犯刑法第
    305條之恐嚇危害安全罪，處拘役50日，並諭知易科罰金折
    算之標準為新臺幣1,000元折算1日。認事用法、量刑之諭知
    均無不當，應予維持，除原判決第1頁第29至30行之「在『卡
    拉邦』網路遊戲所使用之帳號『nnr4r7k78zyn（暱稱：橋本環
    奈）』」更正為「在『卡拉邦』網路遊戲所使用之ID『nnr4r7k7
    8zyn（暱稱：橋本環奈）』」；第1頁第30至31行、第3頁第1
    0至11、19行、第4頁第3至4、17、30行、第4頁第31行至第5
    頁第1行、第5頁第6至7、11、12、14、16至17、21至22、23
    至24、25、27至28、31行、第6頁第2至3、4、5、13至14、1
    7、22、24至25、25至26、27至28行之「『卡拉邦之橋本環奈
    』帳號」更正為「『卡拉邦之橋本環奈』ID」；第2頁第2至3行
    、第3頁第21至22行之「遊戲帳號『2dnebnz3vmbt【暱稱：玥
    雲(都是我太帥）】』」更正為「遊戲ID『2dnebnz3vmbt【暱
    稱：玥雲(都是我太帥）】』」外，其餘均引用第一審判決書
    記載之事實、證據及理由（如附件）。
二、被告上訴意旨略以：我沒有做這件事，原審開庭讓我沒有解
    釋的機會云云。
三、本院查：
　㈠原判決依憑被告於警詢、偵查、原審準備程序之供述（見臺
    灣新北地方檢察署【下稱新北地檢署】108年度偵緝字第274
    4號卷【下稱偵緝2744卷】第11、69頁、原審易字卷第47頁
    ）、證人即告訴人蔡師宇於警詢、偵查中之證述（見臺灣士
    林地方檢察署108年度偵字第5760號卷【下稱偵5760卷】第9
    至13頁、新北地檢署108年度偵字第16220號【下稱偵16220
    卷】卷第7至8頁）、證人黃景堃於警詢、原審審理時之證述
    （見偵5760卷第6至8頁、原審易字卷第135至143頁）、蔡師
    宇提出之「巴哈姆特」網頁列印資料（含帳號「CA00000000
    【暱稱：天使心】」、帳號「AAAAA2005【暱稱：暱稱】」
    之會員簡介）、「卡拉邦」網路遊戲（下稱卡拉邦遊戲）之
    會員資訊擷圖、「卡拉邦之橋本環奈」ID與蔡師宇之對話紀
    錄、原判決附表一編號4、5所示「巴哈姆特之天使心」帳號
    寄送予蔡師宇之電子郵件（電子郵件標題：「喔 對了 剛剛
    遊戲中那件事」）、「巴哈姆特之天使心」帳號之申設人基
    本資料、行動電話門號0000000000號之申登人資料查詢、被
    告之個人戶籍資料（完整姓名）查詢結果、本院在監在押全
    國紀錄表各1份（見偵5760卷第15至37、40頁、原審易字卷
    第95、203頁）等證據，認定被告犯刑法第305條之恐嚇危害
    安全犯行，已詳敘所憑之證據與認定之理由，並無任何憑空
    推論之情事，亦與經驗法則、論理法則無違。
  ㈡被告雖執前開上訴理由置辯。惟查：
　⒈原判決已說明：⑴據黃景堃於警詢及原審審理時證稱：我有以
    「巴哈姆特之暱稱」帳號寄送內容略如原判決附表一編號1
    所示之電子郵件予「巴哈姆特之天使心」帳號，該電子郵件
    我僅寄給「巴哈姆特之天使心」帳號，沒有寄給其他人，寄
    信的目的係欲與「巴哈姆特之天使心」帳號討論並抒發心情
    ，我也有問「巴哈姆特之天使心」帳號說我被告了該怎麼辦
    ，並表示我要對「玥雲」（即蔡師宇）提告，我與「巴哈姆
    特之天使心」帳號聯絡，都是藉由「巴哈姆特」的站內信箱
    以電子郵件聯絡，但我不知道「巴哈姆特之天使心」帳號的
    本名；我不曾與「卡拉邦之橋本環奈」ID聯繫，也不曾將我
    遭蔡師宇提告、要對蔡師宇提告這件事告知「卡拉邦之橋本
    環奈」ID，這件事我是告知「巴哈姆特之天使心」帳號等語
    （見偵5760卷第6至8頁、原審易字卷第135至143頁）；參以
    黃景堃於原審審理時證稱：與被告素無恩怨嫌隙等語（見原
    審易字卷第143頁），則渠當無捏造不實情事，誣陷被告之
    必要及動機，是黃景堃上開證述可認與事實相符，應堪採信
    ，足見黃景堃確實未曾與「卡拉邦之橋本環奈」ID聯繫，且
    渠遭蔡師宇提告並欲對蔡師宇提告乙事僅告知「巴哈姆特之
    天使心」帳號，而內容略如原判決附表一編號1所示之電子
    郵件亦僅寄送予「巴哈姆特之天使心」帳號，未曾寄送予他
    人甚明。⑵觀之原判決附表二所示「卡拉邦之橋本環奈」ID
    與蔡師宇之對話訊息可知，「卡拉邦之橋本環奈」ID於對話
    中主動向蔡師宇提及：黃景堃（即該對話中所提到之「暱稱
    」）一直在煩他，且寄很多信及證據給「卡拉邦之橋本環奈
    」ID，並表示若蔡師宇不撤告，黃景堃就要對蔡師宇提出告
    訴乙節（參原判決附表二編號2、3所示對話內容），且於「
    卡拉邦之橋本環奈」ID及蔡師宇於民國108年2月26日4時許
    結束原判決附表二所示之對話後，「巴哈姆特之天使心」帳
    號隨即於同（26）日4時11分許，寄送內容如原判決附表一
    編號4所示之電子郵件予蔡師宇，此有前開對話紀錄、電子
    郵件存卷可憑（見偵5760卷第32、34頁），衡情黃景堃既未
    曾與「卡拉邦之橋本環奈」ID聯繫，且渠遭蔡師宇提告並欲
    對蔡師宇提告乙事亦僅告知「巴哈姆特之天使心」帳號，倘
    「卡拉邦之橋本環奈」ID、「巴哈姆特之天使心」帳號之使
    用者非同一人，何以「卡拉邦之橋本環奈」ID知悉黃景堃遭
    蔡師宇提告並欲對蔡師宇提告之事？又豈有可能於雙方結束
    對話後，「巴哈姆特之天使心」帳號即以「卡拉邦之橋本環
    奈」ID之第一人稱口吻，寄送標題為「喔 對了 剛剛遊戲中
    那件事」之電子郵件（即內容如原判決附表一編號4所示之
    電子郵件）予蔡師宇？稽此，細譯「巴哈姆特之天使心」帳
    號、「卡拉邦之橋本環奈」ID與蔡師宇聯繫之時間軸、語意
    脈絡，足徵傳送、寄發如原判決附表一編號2至5所示對話訊
    息、電子郵件予蔡師宇之「巴哈姆特之天使心」帳號、「卡
    拉邦之橋本環奈」ID之使用者為同一人，至為灼然。⑶再者
    ，參諸「卡拉邦之橋本環奈」ID與蔡師宇間如原判決附表二
    所示之對話內容，「卡拉邦之橋本環奈」ID於對話中所提及
    被告之姓名、國民身分證統一編號均正確無誤（參原判決附
    表二編號6、9所示對話內容），且其所使用之行動電話門號
    亦與被告於偵查中為警緝獲時所陳報之行動電話門號相同（
    均為0000000000號，參原判決附表二編號9所示對話內容）
    ，此有行動電話門號0000000000號之申登人資料查詢、108
    年8月31日之被告警詢筆錄、被告之個人戶籍資料（完整姓
    名）查詢結果附卷可參（見偵5760卷第40頁、偵緝2744卷第
    11頁、原審易字卷第95頁）；佐以「卡拉邦之橋本環奈」ID
    於原判決附表二編號8所示對話中明確提及：「我可不想進
    去關第三次了。」，此情亦與被告曾於98年間、102年間二
    度入監服刑乙節相符，有被告之本院在監在押全國紀錄表（
    見原審易字卷第203頁）在卷可考。準此，「卡拉邦之橋本
    環奈」ID之使用者既可明確告知被告之姓名、國民身分證統
    一編號等個人資訊，且對於被告之入監服刑紀錄、個人持用
    之行動電話門號亦知之甚詳，徵諸常情，除司法或警政機關
    之承辦人員可得知悉被告之前科、服刑等相關資料外，一般
    人民無從獲悉此等前案資訊，堪認「卡拉邦之橋本環奈」ID
    之使用者即為被告本人，甚為顯然等語（見原判決第4頁第2
    1行至第6頁第23行，本院卷第14至16頁），故原判決已就所
    依憑之前開各項客觀事證，詳予說明認定「巴哈姆特之天使
    心」帳號、「卡拉邦之橋本環奈」ID之使用者為同一人乙情
    ，而「卡拉邦之橋本環奈」ID之使用者即為被告本人，足證
    本案係由被告使用「卡拉邦之橋本環奈」ID、「巴哈姆特之
    天使心」帳號分別傳送如原判決附表一編號2、3所示對話訊
    息及內容如原判決附表一編號4、5所示之電子郵件予蔡師宇
    之理由，是被告提起本件上訴，空言否認其無本件恐嚇危害
    安全犯行云云，仍持已為原判決指駁之上開陳詞，重為事實
    上之爭辯，自非可採。
　⒉再觀諸被告於109年12月21日原審準備程序時辯稱：沒有這件
    事，我的意思是我否認有對蔡師宇恐嚇，蔡師宇所提的這些
    內容並非我與蔡師宇的對話，我沒有發電子郵件給蔡師宇。
    對檢察官是否曾經就妨害名譽部分對我不起訴，我也不太有
    印象，起訴書、不起訴書我已經丟掉了，不用再給我看了，
    我否認有檢察官起訴的犯罪事實等語（見原審審易卷第56至
    57頁）、於110年2月5日原審準備程序時辯稱：我否認檢察
    官所起訴之犯罪事實。⑴「巴哈姆特之天使心」帳號是我申
    辦的。我之前有玩卡拉邦遊戲，但我沒有申辦及使用「卡拉
    邦之橋本環奈」ID。⑵我沒有收到起訴書所載黃景堃所使用
    帳號：「AAAAA2005(暱稱：暱稱) 」所寄送電子郵件。⑶我
    沒有將上開電子郵件的內容指摘蔡師宇所使用之「巴哈姆特
    」帳號：「e17456(暱稱：玥雲已成了大叔) 」有「利用巴
    哈副版主的職務，只准他自己偷偷開小號，不准別的版友公
    開談論開小號，違者一律刪文，水桶(懲處的意思)... 8591
    上不是有賣一堆刷到不錯新手裝的帳號嗎？聽玩家說有一些
    是玥雲在賣的... 主要是沽名釣譽，讓人以為他好像很罩，
    然後騙新手輸入他的邀請碼，以前還利用職權，把自己邀請
    碼放在哈拉版的置頂文章中，超不要臉的... 全是小號(分
    身帳號) 和騙新人的邀請碼」之事，貼在巴哈姆特討論區。
    ⑷我不認識蔡師宇，我沒有在網路遊戲「卡拉邦」中，使用
    帳號「卡拉邦之橋本環奈」ID傳送：「還有任何人知道這件
    事，爆出來的話，我不管你有沒有告我，我一定殺了你再自
    殺、我自殺過，如果你硬要弄我，我會殺了你再自殺」的訊
    息，我也不知道巴哈姆特。⑸「巴哈姆特之天使心」帳號雖
    然是我的，但我沒有寄送電子郵件標題為「喔對了剛剛遊戲
    中那件事」的電子郵件（內容為：「如果你撤告的話就在LI
    NE發一下，暱稱就會知道了，他就不會再騷擾我，我也不會
    變得很煩，記得，只要有任何一個人知道我剛剛說的話，我
    一定會去找你，不會給任何警告，有些事情是不需要經過法
    律的，法律是沒有辦法保障人身安全的，這種事你是知道的
    」）給蔡師宇等語（見原審易字卷第47至48頁）、於110年1
    2月14日原審審理時亦辯稱：我剛才看那個東西好像是我在
    請告我的人不要去告別人、請他撤告對不對？我為什麼要做
    這件事，我不認識他，我為什麼要做這件事情等語（見原審
    易字卷第149頁），可見被告於原審準備程序、審理時，已
    就其被訴犯罪事實多有答辯，故被告上訴意旨指稱：原審開
    庭時沒有讓我解釋的機會云云，顯屬無稽，自非可採。
四、至被告雖於本院審理時提出影像檔案1份，主張：這是5月17
    日準備程序後，我在卡拉邦遊戲網站申請「nnr4r7k78zyn」
    帳號的錄影經過，「nnr4r7k78zyn」帳號確實沒人申請，假
    設之前都沒有人申請過這個帳號，根本不會存在這個帳號在
    網路上罵人的事情云云。經本院勘驗被告提出之前開錄影檔
    案，勘驗結果為：「㈠點入GOOGLE搜尋引擎，點入時間為臺
    北時間2022年5月18日上午1點50分。㈡畫面中顯示CARAVANST
    ORIES網站（即卡拉邦遊戲網站）帳號註冊畫面，輸入帳號n
    nr4r7k78zyn，信箱是bxu87734@zcrcd.com，密碼均為隱藏
    ，無法看見實際登錄密碼為何。㈢畫面跳往被告所登記的信
    箱bxu87734@zcrcd.com（10分鐘電子信箱）收取CARAVANSTO
    RIES官方交流平臺帳號初步註冊認證碼的信函內容。㈣畫面
    顯示CARAVANSTORIES網站帳號註冊畫面，按「註冊」鍵。㈤
    畫面出現「無法顯示頁面」，原因可能為「沒有權限連至該
    頁面，或尚未登錄或尚未連動遊戲資料」。㈥畫面顯示CARAV
    ANSTORIES網站帳號註冊畫面下方，被告點選「主頁」鍵。㈦
    畫面出現註冊帳號資訊畫面。㈧畫面出現前開電子信箱信函
    內容複製該認證碼。㈨畫面出現CARAVANSTORIES網站帳號註
    冊畫面，將認證碼貼上後，按「認證」鍵。㈩畫面出現已創
    建遊戲帳號的畫面。各個畫面看不出來有連貫動作，無法
    確定此為連續錄影之畫面。」有本院勘驗筆錄1份在卷可參
    （見本院卷第75至76頁），可知，上述影像檔案內容如勘驗
    結果㈠至㈩所示畫面無法確定是否連續錄影，則是否屬實，已
    有疑義。況縱屬實，至多僅可證明有操作電腦之人，於111
    年5月18日凌晨1時50分許，以電腦設備連結卡拉邦遊戲網站
    ，以「nnr4r7k78zyn」為「帳號」向卡拉邦遊戲網站註冊乙
    節，然「nnr4r7k78zyn」為被告在卡拉邦遊戲所使用之「ID
    」並非「帳號」，此有卡拉邦遊戲會員資料網頁擷圖1份在
    卷可參（見偵5760卷第29頁），而卡拉邦遊戲之「ID」，乃
    遊戲使用者向卡拉邦遊戲網站註冊「帳號」後，卡拉邦遊戲
    網站給予該帳號註冊者之混合英文字母、阿拉伯數字12碼之
    身分識別，此經本院操作卡拉邦遊戲網站帳號申請流程無誤
    ，是若以「卡拉邦之橋本環奈」ID作為「帳號」向卡拉邦遊
    戲網站申請註冊，本難發生先前有人亦恰巧以同樣混合12碼
    英文字母、阿拉伯數字之「nnr4r7k78zyn」作為帳號註冊之
    情事，故被告以「卡拉邦之橋本環奈」ID為「帳號」而成功
    註冊，亦不足為奇，是被告執此主張「nnr4r7k78zyn」帳號
    無人申請，故不可能存在這個帳號在網路上罵人的事情云云
    ，顯係混淆卡拉邦遊戲「ID」與「帳號」之別，自非可採。
五、末按當事人、代理人、辯護人或輔佐人聲請調查之證據，法
    院認為不必要者，得以裁定駁回之；而待證事實已臻明瞭而
    無再調查之必要，或同一證據再行聲請，均應認為不必要，
    刑事訴訟法第163條之2第1項、第2項第3、4款定有明文。被
    告雖聲請向卡拉邦遊戲公司查詢「nnr4r7k78zyn」帳號的註
    冊時間，待證事實為其所提出之上開影像檔案內容屬實等情
    ，惟如上所述，「nnr4r7k78zyn」為「卡拉邦之橋本環奈」
    ID而非「帳號」，縱被告確以「nnr4r7k78zyn」為帳號向卡
    拉邦遊戲網站成功註冊，亦不能證明「卡拉邦之橋本環奈」
    ID之所屬帳號先前並無人註冊乙節，況「卡拉邦之橋本環奈
    」ID之使用者確為被告本人，已見前述，故被告前開證據調
    查之聲請，自無再行調查之必要，一併敘明。　　
六、綜上所述，被告以前揭情詞提起上訴，並無理由，應予駁回
    。
據上論斷，應依刑事訴訟法第373條、第368條，判決如主文。
本案經檢察官洪松標提起公訴，被告提起上訴，檢察官鄭堤升到
庭執行職務。
中　　華　　民　　國　　111 　年　　6 　　月　　16　　日
                  刑事第二十一庭審判長法　官  林怡秀
                                      法　官  劉元斐
                                      法　官  蔡羽玄
以上正本證明與原本無異。
不得上訴。
                                      書記官  陳語嫣
中　　華　　民　　國　　111 　年　　6 　　月　　16　　日
附錄本案論罪科刑法條全文：
中華民國刑法第305條
以加害生命、身體、自由、名譽、財產之事恐嚇他人，致生危害
於安全者，處2年以下有期徒刑、拘役或9千元以下罰金。

附件
臺灣新北地方法院刑事判決
109年度易字第1296號
公　訴　人　臺灣新北地方檢察署檢察官
被　　　告　沈昌賢　男　民國00年0月0日生
　　　　　　　　　　身分證統一編號：Z000000000號
　　　　　　　　　　籍設新北市○○區○○路00號（新北市鶯
                    歌區戶政事務所）
　　　　　　　　　　送達地址：新北市○○區○○○街0號5樓
上列被告因妨害自由案件，經檢察官提起公訴（108 年度偵緝字
第2744號），本院判決如下：
    主  文
沈昌賢犯恐嚇危害安全罪，處拘役伍拾日，如易科罰金，以新臺
幣壹千元折算壹日。
    事  實
一、沈昌賢、蔡師宇及黃景堃均為「巴哈姆特」網站（下稱「巴
    哈姆特」）之使用者及「卡拉邦」網路遊戲之玩家。沈昌賢
    於民國108年1月29日某時許，在不詳地點，利用電腦設備連
    結網際網路後，以其在「巴哈姆特」申設之帳號「CA000000
    00（暱稱：天使心）」（下稱：「巴哈姆特之天使心」帳號
    ）登入該網站，接收黃景堃以「巴哈姆特」帳號「AAAAA200
    5（暱稱：暱稱）」（下稱：「巴哈姆特之暱稱」帳號）所
    寄送內容略如附表一編號1所示指摘蔡師宇在「巴哈姆特」
    所申設帳號「e17456（暱稱：玥雲已成了大叔）」之電子郵
    件後，遂將之張貼於「巴哈姆特」之「卡拉邦」遊戲討論區
    網頁；嗣沈昌賢經黃景堃以「巴哈姆特之暱稱」帳號寄送電
    子郵件告知其等2人遭蔡師宇提出妨害名譽告訴後，詎心生
    不滿，竟基於恐嚇危害安全之犯意，於108年2月26日3時51
    分許前某時，在不詳地點，利用電腦設備連結網際網路後，
    以其在「卡拉邦」網路遊戲所使用之帳號「nnr4r7k78zyn（
    暱稱：橋本環奈）」（下稱：「卡拉邦之橋本環奈」帳號）
    登入該網路遊戲後，於附表一編號2、3所示時間，接續傳送
    如附表一編號2、3所示加害生命、身體之事之對話訊息予蔡
    師宇所使用之遊戲帳號「2dnebnz3vmbt【暱稱：玥雲(都是
    我太帥）】」；復接續於附表一編號4、5所示時間，以其在
    「巴哈姆特」申設之「巴哈姆特之天使心」，寄送內容如附
    表一編號4、5所示加害生命、身體之事之電子郵件予蔡師宇
    ，並於附表一編號4所示內容之電子郵件檢附蔡師宇親友照
    片之臉書（即FACEBOOK，下稱臉書）網頁連結，以上開加害
    生命、身體之事恫嚇蔡師宇，蔡師宇收受前揭對話訊息、電
    子郵件後，因此心生畏懼，致生危害於安全。
二、案經蔡師宇訴由臺中市政府警察局第六分局報告臺灣士林地
    方檢察署（下稱士林地檢署）檢察官呈請臺灣高等檢察署檢
    察長核轉臺灣新北地方檢察署（下稱新北地檢署）檢察官偵
    查起訴。
    理  由
壹、程序部分：
一、被告沈昌賢所犯係最重本刑為3年以下有期徒刑、拘役或專
    科罰金之罪，屬刑事訴訟法第376條第1項第1款所列之罪之
    案件，依同法第284條之1規定，第一審得由法官獨任進行審
    判程序，合先敘明。
二、證據能力方面：
    按被告以外之人於審判外之言詞或書面陳述，除法律有規定
    者外，不得作為證據，刑事訴訟法第159條第1項固有明文。
    惟被告以外之人於審判外之陳述，雖不符同法第159條之1至
    第159條之4之規定，而經當事人於審判程序同意作為證據，
    法院審酌該言詞陳述或書面陳述作成時之情況，認為適當者
    ，亦得為證據，同法第159條之5第1項亦有明定。本判決以
    下援為認定犯罪事實之供述證據，業經檢察官、被告於本院
    準備程序及審理時均表示同意有證據能力（見本院109年度
    易字第1296號卷〈下稱易字卷〉第48至49頁、第146頁），本
    院審酌該等證據作成時並無違法取證或證明力明顯偏低之情
    形，認以之作為證據核無不當，揆諸前開說明，該等證據均
    有證據能力；至本判決所依憑判斷之非供述證據，亦查無有
    何違反法定程序取得之情形，且各該證據均經本院於審判期
    日依法進行證據之調查、辯論，被告於訴訟上之防禦權，已
    受保障，故該等證據資料均有證據能力。
貳、實體部分：
一、認定犯罪事實所憑之證據及理由：
    訊據被告固坦承於「巴哈姆特」申辦、使用「巴哈姆特之天
    使心」帳號，且為「卡拉邦」網路遊戲玩家之事實，惟矢口
    否認有何恐嚇犯行，辯稱：我沒有收到黃景堃所寄送內容如
    附表一編號1所示之電子郵件，我並未申辦使用「卡拉邦之
    橋本環奈」帳號，故我未以該帳號傳送如附表一編號2、3所
    示之對話訊息予告訴人蔡師宇，且「巴哈姆特之天使心」帳
    號雖然是我所申辦，但我沒有以該帳號寄送內容為附表一編
    號4、5所示之電子郵件予告訴人云云。經查：
　㈠「巴哈姆特之天使心」帳號係由被告申辦使用；證人黃景堃
    有以「巴哈姆特之暱稱」帳號寄送內容略如附表一編號1所
    示之電子郵件予被告使用之「巴哈姆特之天使心」帳號，復
    將其等2人遭告訴人提出妨害名譽告訴乙事以電子郵件告知
    「巴哈姆特之天使心」帳號；嗣「卡拉邦之橋本環奈」帳號
    於附表一編號2、3所示時間，接續傳送如附表一編號2、3所
    示加害生命、身體之事之對話訊息予告訴人所使用之遊戲帳
    號「2dnebnz3vmbt（暱稱：玥雲都是我太帥）」，「巴哈姆
    特之天使心」帳號則於附表一編號4、5所示時間，接續寄送
    內容如附表一編號4、5所示加害生命、身體之事之電子郵件
    予告訴人，並於附表一編號4所示內容之電子郵件檢附告訴
    人親友照片之臉書網頁連結等事實，業據證人即告訴人蔡師
    宇於警詢及偵查中、證人黃景堃於警詢及本院審理時證述明
    確（見【蔡師宇】士林地檢署108年度偵字第5760號卷〈下稱
    士檢偵字第5760號卷〉第9至13頁、新北地檢署108年度偵字
    第16220號卷第7至8頁、【黃景堃】士檢偵字第5760號卷第6
    至8頁、易字卷第135至143頁），並有告訴人提出之「巴哈
    姆特」網頁列印資料【含帳號「CA00000000（暱稱：天使心
    ）」、帳號「AAAAA2005（暱稱：暱稱）」之會員簡介】、
    「卡拉邦」網路遊戲之會員資訊擷圖、「卡拉邦之橋本環奈
    」帳號與告訴人之對話紀錄、內容如附表一編號4、5所示由
    「巴哈姆特之天使心」帳號寄送予告訴人之電子郵件（電子
    郵件標題：「喔 對了 剛剛遊戲中那件事」）、「巴哈姆特
    之天使心」帳號之申設人基本資料、行動電話門號00000000
    00號之申登人資料查詢在卷可稽（見士檢偵字第5760號卷第
    15至37頁、第40頁），佐以被告於偵查中及本院準備程序時
    自承「巴哈姆特之天使心」帳號係其所申辦、使用，並未有
    他人使用該帳號乙節（見新北地檢署108年度偵緝字第2744
    號卷〈下稱新北檢偵緝字第2744號卷〉第69頁、訴字卷第47頁
    ），且被告於偵查中為警緝獲時，陳報其所使用之行動電話
    門號為0000000000號，此觀108年8月31日之被告警詢筆錄自
    明（見新北檢偵緝字第2744號卷第11頁），是此部分之事實
    應堪認定。
　㈡本案係由被告使用「卡拉邦之橋本環奈」帳號、「巴哈姆特
    之天使心」帳號分別傳送如附表一編號2、3所示對話訊息及
    內容如附表一編號4、5所示之電子郵件予告訴人，說明如下
    ：
　⒈據證人黃景堃於警詢及本院審理時證稱：我有以「巴哈姆特
    之暱稱」帳號寄送內容略如附表一編號1所示之電子郵件予
    「巴哈姆特之天使心」帳號，該電子郵件我僅寄給「巴哈姆
    特之天使心」帳號，沒有寄給其他人，我寄信的目的係欲與
    「巴哈姆特之天使心」帳號討論並抒發心情，我也有問「巴
    哈姆特之天使心」帳號說我被告了該怎麼辦，並表示我要對
    「玥雲」（即告訴人）提告，我與「巴哈姆特之天使心」帳
    號聯絡，都是藉由「巴哈姆特」的站內信箱以電子郵件聯絡
    ，但我不知道「巴哈姆特之天使心」帳號的本名；我不曾與
    「卡拉邦之橋本環奈」帳號聯繫，也不曾將我遭告訴人提告
    、我要對告訴人提告這件事告知「卡拉邦之橋本環奈」帳號
    ，這件事我是告知「巴哈姆特之天使心」帳號等語（見士檢
    偵字第5760號卷第6至8頁、易字卷第135至143頁）；參以證
    人黃景堃於本院審理時證稱渠與被告素無恩怨嫌隙等情（見
    易字卷第143頁），則渠當無捏造不實情事，誣陷被告之必
    要及動機，是證人黃景堃上開證述可認與事實相符，應堪採
    信，足見證人黃景堃確實未曾與「卡拉邦之橋本環奈」帳號
    聯繫，且渠遭告訴人提告並欲對告訴人提告乙事僅告知「巴
    哈姆特之天使心」帳號，而內容略如附表一編號1所示之電
    子郵件亦僅寄送予「巴哈姆特之天使心」帳號，未曾寄送予
    他人甚明。
　⒉觀之附表二所示「卡拉邦之橋本環奈」帳號與告訴人之對話
    訊息可知，「卡拉邦之橋本環奈」帳號於對話中主動向告訴
    人提及：證人黃景堃（即該對話中所提到之「暱稱」）一直
    在煩他，且寄很多信及證據給「卡拉邦之橋本環奈」帳號，
    並表示若告訴人不撤告，證人黃景堃就要對告訴人提出告訴
    乙節（參附表二編號2、3所示對話內容），且於「卡拉邦之
    橋本環奈」帳號及告訴人於108年2月26日4時許結束附表二
    所示之對話後，「巴哈姆特之天使心」帳號隨即於同（26）
    日4時11分許，寄送內容如附表一編號4所示之電子郵件予告
    訴人，此有前開對話紀錄、電子郵件存卷可憑（見士檢偵字
    第5760號卷第32、34頁），衡情證人黃景堃既未曾與「卡拉
    邦之橋本環奈」帳號聯繫，且渠遭告訴人提告並欲對告訴人
    提告乙事亦僅告知「巴哈姆特之天使心」帳號，倘「卡拉邦
    之橋本環奈」帳號、「巴哈姆特之天使心」帳號之使用者非
    同一人，何以「卡拉邦之橋本環奈」帳號知悉證人黃景堃遭
    告訴人提告並欲對告訴人提告之事？又豈有可能於雙方結束
    對話後，「巴哈姆特之天使心」帳號即以「卡拉邦之橋本環
    奈」帳號之第一人稱口吻，寄送標題為「喔 對了 剛剛遊戲
    中那件事」之電子郵件（即內容如附表二編號4所示之電子
    郵件）予告訴人？稽此，細譯「巴哈姆特之天使心」帳號、
    「卡拉邦之橋本環奈」帳號與告訴人聯繫之時間軸、語意脈
    絡，足徵傳送、寄發如附表一編號2至5所示對話訊息、電子
    郵件予告訴人之「巴哈姆特之天使心」帳號、「卡拉邦之橋
    本環奈」帳號之使用者為同一人，至為灼然。
　⒊再者，參諸「卡拉邦之橋本環奈」帳號與告訴人間如附表二
    所示之對話內容，「卡拉邦之橋本環奈」帳號於對話中所提
    及被告之姓名、國民身分證統一編號均正確無誤（參附表二
    編號6、9所示對話內容），且其所使用之行動電話門號亦與
    被告於偵查中為警緝獲時所陳報之行動電話門號相同（均為
    0000000000號，參附表二編號9所示對話內容），此有行動
    電話門號0000000000號之申登人資料查詢、108年8月31日之
    被告警詢筆錄、被告之個人戶籍資料（完整姓名）查詢結果
    附卷可參（見士檢偵字第5760號卷第40頁、新北檢偵緝字第
    2744號卷第11頁、易字卷第95頁）；佐以「卡拉邦之橋本環
    奈」帳號於附表二編號8所示對話中明確提及：「我可不想
    進去關第三次了。」，此情亦與被告曾於98年間、102年間
    二度入監服刑乙節相符，有被告之臺灣高等法院在監在押全
    國紀錄表在卷可考。準此，「卡拉邦之橋本環奈」帳號之使
    用者既可明確告知被告之姓名、國民身分證統一編號等個人
    資訊，且對於被告之入監服刑紀錄、個人持用之行動電話門
    號亦知之甚詳，徵諸常情，除司法或警政機關之承辦人員可
    得知悉被告之前科、服刑等相關資料外，一般人民無從獲悉
    此等前案資訊，堪認「卡拉邦之橋本環奈」帳號之使用者即
    為被告本人，甚為顯然。
　⒋綜上，「巴哈姆特之天使心」帳號、「卡拉邦之橋本環奈」
    帳號之使用者為同一人乙情，業經本院認定如前，而「卡拉
    邦之橋本環奈」帳號之使用者即為被告本人乙節，復經本院
    說明如上，足證本案係由被告使用「卡拉邦之橋本環奈」帳
    號、「巴哈姆特之天使心」帳號分別傳送如附表一編號2、3
    所示對話訊息及內容如附表一編號4、5所示之電子郵件予告
    訴人，至為明確。是以，被告前揭所辯核與卷附事證不符，
    亦與常情相違，顯係臨訟卸責之詞，不足採信。
　㈢被告傳送如附表一編號2、3所示對話訊息及內容如附表一編
    號4、5所示之電子郵件予告訴人，該當刑法第305條恐嚇危
    害安全罪之構成要件：
　⒈按刑法第305條之恐嚇罪，所稱以加害生命、身體、自由、名
    譽、財產之事，恐嚇他人者，係指以使人生畏怖心為目的，
    而通知將加惡害之旨於被害人而言（最高法院52年台上字第
    751號前判例意旨參照）。又所謂恐嚇，指凡一切言語、舉
    動足以使人生畏怖心者均屬之，而該言語或舉動是否足以使
    他人生畏怖心，應依社會一般觀念衡量之（最高法院84年度
    台上字第813號刑事判決意旨參照）。　
　⒉查，被告所傳送、寄發如附表一編號2至5所示內容之對話訊
    息、電子郵件，係屬加害告訴人之生命、身體之惡害通知，
    此觀附表一編號2至5所示文字內容自明，且告訴人於警詢時
    亦證稱上開文字內容已使渠心生畏懼乙情（見士檢偵字第57
    60號卷第13至14頁），而被告為受過教育並有社會歷練經驗
    之成年人，對於上情自難諉為不知，卻仍執意為之，可徵被
    告主觀上確有恐嚇危害安全之犯意。
　㈣綜上所述，本案事證明確，被告犯行堪以認定，應依法論科
    。
二、論罪科刑：
　㈠論罪：　
　⒈按刑法第2條第1項規定「行為後法律有變更者，適用行為時
    之法律。但行為後之法律有利於行為人者，適用最有利於行
    為人之法律」，係規範行為後法律變更所生新舊法比較適用
    之準據法；該條規定所稱「行為後法律有變更者」，包括犯
    罪構成要件有擴張、減縮，或法定刑度有變更等情形。故行
    為後應適用之法律有上述變更之情形者，法院應綜合其全部
    罪刑之結果而為比較適用。惟若新、舊法之條文內容雖有所
    修正，然其修正內容與罪刑無關，僅為文字、文義之修正、
    條次之移列，或將原有實務見解及法理明文化等無關有利或
    不利於行為人之情形，則非屬上揭所稱之法律有變更，亦不
    生新舊法比較之問題，而應依一般法律適用原則，逕行適用
    裁判時法。故行為後法律若有修正，不論是否涉及前揭法律
    變更，抑或僅係無關行為人有利或不利事項之修正，法院應
    綜合法律修正之具體內容，於理由內說明有無刑法第2條第1
    項所規定「行為後法律有變更」之情形及應適用之法律，始
    屬適法（最高法院107年度台上字第4438號判決意旨參照）
    。本案被告行為後，刑法第305條規定雖於108年12月25日經
    總統公布修正，同年月27日施行，惟查修正後之規定係依刑
    法施行法第1條之1第2項本文規定將罰金提高30倍，亦即將
    原本之銀元3百元（經折算為新臺幣9千元）修正為新臺幣9
    千元，其修正之結果僅係將上開條文之罰金數額調整換算後
    予以明定，為文字之修正，不生有利或不利於行為人之情形
    ，自非法律變更，當亦不生新舊法比較之問題，而應依一般
    法律適用原則，逕行適用裁判時法（即現行法）。
　⒉核被告所為，係犯刑法第305條之恐嚇危害安全罪。另被告先
    後傳送如附表一編號2、3所示對話訊息及內容如附表一編號
    4、5所示之電子郵件予告訴人，係於密切接近之時間為之，
    且侵害相同被害人之同一法益，各次行為彼此間之獨立性極
    為薄弱，依一般社會健全觀念，難以強行分離，顯係基於單
    一犯意接續所為，應屬接續犯，而僅論以一罪。
　㈡量刑：　
　　爰以行為人之責任為基礎，審酌被告為成年人，卻不思以理
    性、和平之方式，化解其與告訴人間之歧見與糾紛，竟僅因
    聽聞告訴人對其及網友（證人黃景堃）提告，即訴諸恐嚇之
    不法手段以宣洩情緒，顯見其無視社會法秩序之規範，助長
    社會暴戾歪風，應予非難；兼衡其犯罪動機、目的、手段、
    所生危害、智識程度及家庭生活經濟狀況（見易字卷第147
    至148頁），且犯後否認犯行，迄未與告訴人達成和解之犯
    後態度等一切情狀，量處如主文所示之刑，並諭知易科罰金
    之折算標準，以資懲儆。
據上論斷，應依刑事訴訟法第284條之1、第299條第1項前段，刑
法第305條、第41條第1項前段，刑法施行法第1條之1第1項，判
決如主文。
本案經檢察官洪松標提起公訴，檢察官李芷琪、林承翰、林亭妤
到庭執行職務。
中　　華　　民　　國　　111 　年　　2 　　月　　18　　日
                  刑事第十一庭  法　官　郭峻豪
上列正本證明與原本無異。
如不服本判決，應於判決送達後20日內敘明上訴理由，向本院提
出上訴狀 (應附繕本) ，上訴於臺灣高等法院。其未敘述上訴理
由者，應於上訴期間屆滿後20日內向本院補提理由書「切勿逕送
上級法院」。
                                書記官 陳映孜
中　　華　　民　　國　　111 　年　　2 　　月　　23　　日
附錄本案論罪科刑法條：
中華民國刑法第305條
以加害生命、身體、自由、名譽、財產之事恐嚇他人，致生危害
於安全者，處2年以下有期徒刑、拘役或9千元以下罰金。

【附表一】
編號 時間 內容 卷宗出處 1 108年1月29日 ⑴利用巴哈副板主的職權，只准他自己偷偷開小號，不准別的板友公然談論開小號，違者一律刪文、水桶。 ⑵8591上不是有一堆刷到不錯新手裝的帳號嗎？聽玩家說有一些是玥雲在賣的。 ⑶主要是沽名釣譽，讓人以為他好像很罩，然後騙新手輸入他的邀請碼。以前還利用職務，把自己的邀請碼放在哈拉板的置頂文章中，超不要臉的。 ⑷全是小號和騙新人的邀請碼。 見士林地檢108年度偵字第5760號卷（下稱士檢偵字第5760號卷）第26至27頁。 2 108年2月26日3時56分 我自殺過，如果你硬要弄我，我會殺了你再自殺。 見士檢偵字第5760號卷第32頁。 3 108年2月26日3時58分 還有任何人知道這件事，爆出來的話，我不管你有沒有告，我一定殺了你再自殺。 見士檢偵字第5760號卷第32頁。 4 108年2月26日4時11分 ⑴如果你撤告的話就在LINE發一下，暱稱就會知道了，他就不會再騷擾我，我也不會覺得很煩。 ⑵記得，只要有任何一個人知道我剛剛說的話，我一定會去找你，不會給任何警告。　 見士檢偵字第5760號卷第34頁。 5 108年2月26日6時8分 有些事情是不需要經過法律的，法律是沒有辦法保障人身安全的，這種事你是知道的。　 見士檢偵字第5760號卷第34頁。 

【附表二】
編號 對話時間 對話內容 卷宗出處 1 108年2月26日3時51分 以下Ａ為暱稱「橋本環奈」，Ｂ為暱稱「玥雲(都是我太帥）」  Ａ：1。 Ａ：看的到吧。 見士檢偵字第5760號卷第32頁。 2 108年2月26日3時52分 Ｂ：？ Ａ：暱稱一直煩我，我很煩阿。 Ａ：我不介意你告我啦。 同上。 3 108年2月26日3時53分 Ｂ：那就不用理他阿。 Ａ：但是他寄一大堆信跟證據給我 　　看明明白白地你誹謗。 Ａ：還說你不撤告，就要告你，真 　　的很煩。 Ｂ：那就告吧。 同上。 4 108年2月26日3時54分 Ａ：你不會想告我的啦，任何狀況 　　下。 Ａ：只要我當面跟你講幾句話，你 　　是不會想告我的。 Ａ：這我可以保證。 同上。 5 108年2月26日3時55分 Ａ：可以當作我在恐嚇你，沒錯。 Ｂ：那就等到法院相見再當面說 　　吧。 Ａ：到法院沒問題的，去是一定會 　　去，因為我會見到你本人的。 同上。 6 108年2月26日3時56分 Ａ：我這句話不怕你截圖下來，因 　　為我被暱稱弄得很煩了。 Ｂ：所以你是天使心對吧，不是暱 　　稱來亂的。 Ａ：我自殺過，如果你硬要弄我， 　　我會殺了你再自殺。 Ａ：我的身分證是Z000000000，自 　　己去找徵信社查。 Ａ：你可以截圖下來。 同上。 7 108年2月26日3時57分 Ａ：懂嗎，你不會想跟我見面的。 Ｂ：那就記得去申請精神有礙的證 　　明，到時候記得帶在身邊就好 　　。 Ａ：嗯嗯，那你要注意咯，千萬別 　　出庭，因為你是知道後果的。 同上。 8 108年2月26日3時58分 Ａ：還有任何人知道這件事，爆出來的話，我不管你有沒有告，我一定殺了你再自殺。 Ａ：我可不想進去關第三次了。 同上。 9 108年2月26日3時59分 Ａ：懂？記得，我的身分證字號Z000000000，姓名沈昌賢，電話092643。 Ａ：0000000000。 Ａ：你如果懷疑可以打電話給我。 Ａ：那就這樣咯。 同上。 10 108年2月26日4時00分 Ｂ：由你的言談，看出你精神邏輯 　　正常，所以我並不懷疑你，一切就等開庭吧。 Ａ：嗯嗯。 Ａ：開庭一定會去啊，不然怎麼知 　　道你是誰，我邏輯很正常的。 Ａ：倒是你可別不來啊。 同上。